臺灣臺南地方法院刑事判決　　　　　　　　　　　　　九十年度易字第一八九二號
　　公　訴　人　臺灣台南地方法院檢察署檢察官
　　被　　　告　黃○○
　　　　　　　　玄○○
　　　　　　　　Ｅ○○
　　　　　　　　Ｃ○○
　　　　　　　　Ｎ○○
　　　　　　　　卯○○
　　　　　　　　壬○○
　　　　　　　　巳○○
　　　　　　　　亥○○
　　　　　　　　丁○○
　　　　　　　　未○○
　　　　　　　　Ｐ○
　　　　　　　　己○○○
　　　　　　　　宙○○
　　　　　　　　子○○
　　　　　　　　Ｂ○○
　　　　　　　　地○○
　　　　　　　　Ｇ○○
　　　　　　　　辰○○
　　　　　　　　Ｌ○○○
　　　　　　　　午○○
　　　　　　　　Ｋ○○
　　　　　　　　Ｄ○○
　　　　　　　　Ｒ○○
　　　　　　　　乙○○○
　　　　　　　　癸○○
　　　　　　　　Ｊ○○○
　　　　　　　　丙○○○
　　　　　　　　Ｑ○○
　　　　　　　　Ｓ○○
　　　　　　　　戊○○○
　　　　　　　　天○○
　　　　　　　　宇○○○
　　　　　　　　寅○○
　　　　　　　　Ｏ○○
　　　　　　　　申○○
　　　　　　　　Ｍ○○
　　　　　　　　Ｆ○○
　　　　　　　　Ｈ○○
　　　　　　　　辛○○
　　　　　　　　酉○○
右列被告等因賭博案件，經檢察官提起公訴 (九十年度營偵字第九０四號)，本院判
決如左：
    主  文
黃○○共同連續意圖營利聚眾賭博，累犯，處有期徒刑陸月，如易科罰金，以參佰元
折算壹日。扣案撲克牌參拾付、塑膠夾捌拾貳支、膠帶貳捲、簽字筆壹支、空白本票
拾伍張均沒收之。
玄○○共同意圖營利聚眾賭博，處有期徒刑參月，如易科罰金，以參佰元折算壹日。
扣案撲克牌參拾付、塑膠夾捌拾貳支、膠帶貳捲、簽字筆壹支、空白本票拾伍張均沒
收之。
翁孟銓意圖營利，供給賭博場所，處有期徒刑肆月，如易科罰金，以參佰元折算壹日
。
蔡再旺、Ｃ○○、Ｎ○○、卯○○、壬○○、巳○○、亥○○、丁○○、未○○、Ｐ
○、己○○○、宙○○、子○○、Ｂ○○、地○○、Ｇ○○、辰○○、Ｌ○○○、午
○○、Ｋ○○、Ｄ○○、Ｒ○○、乙○○○、癸○○、丙○○○、Ｊ○○○、Ｏ○○
、辛○○在公眾得出入之場所賭博財物，各處罰金玖佰元，如易服勞役，均以參佰元
折算壹日。扣案撲克牌參拾付沒收之。
寅○○、Ｓ○○、魏銘詮、Ｍ○○、戊○○○、天○○、宇○○○、申○○、Ｆ○○
在公眾得出入之場所賭博財物，各處罰金壹仟貳佰元，如易服勞役，均以參佰元折算
壹日。扣案撲克牌參拾付沒收之。
Ｈ○○無罪。
    事  實
一、黃○○前於民國八十五年間，因賭博案件，經台灣台南地方法院於八十五年五月
    九日以八十五年度易字第一三二九號判處有期徒刑六月確定，並於八十五年九月
    二十六日執行完畢，猶不知悔改，復基於意圖營利，聚眾賭博之概括犯意，自民
    國九十年五月二十二日起，以每日新台幣（下同）一千元之代價，向翁孟銓承租
    原為翁孟銓所經營，業已停止營業，位於台南縣鹽水鎮岸內里一之十二號，公眾
    得出入之王朝ＫＴＶ小吃部五日，供以聚眾賭博，翁孟銓明知黃○○欲在前開Ｋ
    ＴＶ聚眾賭博，惟為圖營利，竟仍提供前開ＫＴＶ供黃○○聚眾賭博。黃○○承
    租後，即自九十年五月二十二日起，於前開ＫＴＶ處，聚集不特定人，由其擔任
    莊家，並以撲克牌比點數大小方式，供人押注賭博財物之方式，聚眾賭博。並於
    同年月二十三日，與玄○○共同基於聚眾賭博之犯意聯絡，由玄○○坐於前開Ｋ
    ＴＶ東側門處，擔任把風工作，並管制人員出入。嗣於同年月二十三日十六時五
    十分許，黃○○做莊，並供Ｅ○○、Ｃ○○、Ｎ○○、卯○○、壬○○、巳○○
    、亥○○、丁○○、未○○、Ｐ○、己○○○、宙○○、子○○、Ｂ○○、地○○、Ｇ○○、辰○○、Ｌ○○○、午○○、Ｋ○○、Ｄ○○、Ｒ○○、乙○○○
    、癸○○、Ｊ○○○、丙○○○、Ｑ○○、Ｓ○○、戊○○○、天○○、宇○○○、寅○○、Ｏ○○、申○○、Ｍ○○、Ｆ○○、辛○○、Ａ○○、戌○○、丑
    ○○、庚○○、甲○○（右五人另行審理）等人押注賭博財物時，經警當場查獲
    。並扣得賭具撲克牌三十付，及黃○○所有，且供預備賭博之用之塑膠夾八十二
    支、膠帶二捲、簽字筆一支、空白本票十五張等物。
二、案經台南縣警察局新營分局報告台灣台南地方法院檢察署檢察官偵查起訴。
    理  由
壹、按法院認為應科拘役、罰金或應諭知免刑或無罪之案件，被告經合法傳喚無正當
    理由不到庭者，得不待其陳述逕行判決，刑事訴訟法第三百零六條定有明文。查
    被告壬○○經合法傳喚，無正當理由不到庭，有本院傳票一紙在卷可稽，爰不待
    其陳述逕行判決，合先說明如前。
貳、有罪部分：
一、右揭犯罪事實業據被告黃○○、蔡再旺、Ｃ○○、Ｎ○○、卯○○、巳○○、亥
    ○○、丁○○、未○○、Ｐ○、己○○○、宙○○、子○○、Ｂ○○、地○○、
    Ｇ○○、辰○○、Ｌ○○○、午○○、Ｋ○○、Ｄ○○、Ｒ○○、乙○○○、癸○○、丙○○○、Ｊ○○○、Ｏ○○、辛○○等人於本院審理時，被告吳鋒裕於
    警訊中，坦承不諱，且互核相符，並有扣案撲克牌三十付、塑膠夾八十二支、膠
    帶二捲、簽字筆一支、空白本票十五張等物在卷可稽，是被告黃○○、蔡再旺、
    Ｃ○○、Ｎ○○、卯○○、壬○○、巳○○、亥○○、丁○○、未○○、Ｐ○、
    己○○○、宙○○、子○○、Ｂ○○、地○○、Ｇ○○、辰○○、Ｌ○○○、午
    ○○、Ｋ○○、Ｄ○○、Ｒ○○、乙○○○、癸○○、丙○○○、Ｊ○○○、Ｏ
    ○○、辛○○等人分於警訊及偵審中之自白與事實相符，應堪採信。
二、訊據被告玄○○固坦承於前揭時地為警當場查獲等情，惟矢口否認涉有賭博犯行
    ，辯稱當日係受被告黃○○之邀至該處唱歌，不知該處係賭場，並無為被告黃○○把風等情云云，惟查：(1)被告Ｑ○○於偵查中，被告Ｓ○○於警訊中，均明確
    指認係被告玄○○擔任把風工作等語（參見偵卷第一百十八頁），復參以被告玄
    ○○於警訊中自承為警查獲之際，係手持對講機坐於前開ＫＴＶ東側門旁等語，
    與被告Ｑ○○、Ｓ○○分於偵查及警訊中所述被告玄○○把風情節大致相符，是
    足認被告Ｑ○○、Ｓ○○分於偵查及警訊中之前開指述與事實相符，應堪採信。
    被告Ｑ○○、Ｓ○○於本院調查時改稱，被告玄○○並未把風云云，應係迴護被
    告玄○○之詞，當無可採。(2)訊據被告黃○○於本院調查時，經隔離訊問後，供
    稱：當日並未約被告玄○○至前開地點唱歌，且被告玄○○本知其等在該處賭博
    等語（參見本院九十年十月三十日訊問筆錄），與被告玄○○辯稱係被告黃○○
    邀其過去唱歌，並不知道該處係賭場云云，顯有出入，復參以前揭地點本係被告
    黃○○用以聚眾賭博之處，當無再行邀約被告玄○○於該處唱歌之理，是足認被
    告玄○○辯稱係受邀至該處唱歌云云，與事實不符，當無可採。被告玄○○部分
    ，犯行明確，堪以認定。
三、訊據被告翁孟銓於偵審中固均坦承將前開「王朝ＫＴＶ」出租予被告黃○○等情
    ，惟矢口否認涉有供給賭博場所罪行，辯稱：被告黃○○稱將承租前開ＫＴＶ用
    以為朋友慶生，不知被告黃○○承租前開ＫＴＶ供以聚眾賭博之用云云。惟查：
    (1)被告翁孟銓於前揭時地以每日一千元之對價出租予被告黃○○五日等情，業據
    被告翁孟銓於偵審中自承不諱，核與被告黃○○於偵審中所供相符，被告翁孟銓
    此部分自白與事實相符，堪以採信。(2)被告翁孟銓於偵查中雖辯稱被告黃○○告
    知承租前開ＫＴＶ係為慶生之用云云，被告黃○○亦附和被告翁孟銓所辯，供稱
    ：並未告知被告翁孟銓欲用該場地聚眾賭博云云。惟被告翁孟銓自承前開ＫＴＶ
    業已停止使用數月之久，何以被告黃○○寧捨設備完善，且有相關服務人員之Ｋ
    ＴＶ不用，竟願承租被告翁孟銓所有之前開業已停止使用數月之久之ＫＴＶ？況
    為朋友慶生亦無連續五日之理，以被告翁孟銓一曾經營ＫＴＶ，具有相當社會經
    驗之正常成年人，何以均對此中諸多疑點未加懷疑？復參以被告翁孟銓自承被告
    黃○○承租前開ＫＴＶ後，其未曾至前開ＫＴＶ檢視，即行由被告黃○○自行至
    其住處向其拿取鑰匙等語（參見本院九十年十月三十日訊問筆錄），果若被告翁
    孟銓欲將前開ＫＴＶ供被告黃○○慶生唱歌之用，衡諸常情，當無未經檢視相關
    機器設備是否正常，即行交付鑰匙予被告黃○○自行處置之理。被告翁孟銓所辯
    與其客觀舉止顯有矛盾之處，且與常理有違，其前開辯詞，當無可採。被告翁孟
    銓犯行明確，堪以認定，應依法論科。
四、訊據被告寅○○、Ｓ○○、魏銘詮、Ｍ○○、戊○○○、天○○、宇○○○、申
    ○○、Ｆ○○等人固均坦承於前揭時地為警查獲等情，均矢口否認涉有賭博罪嫌
    ，被告寅○○辯稱當日與朋友相約至該地飲酒，不知該處係賭場云云；被告Ｓ○○辯稱應邀至前開地點播放音樂，並未賭博云云，被告魏銘詮辯稱係被告Ｓ○○
    於該處播放音樂，約其過去聊天云云；被告Ｍ○○辯稱：當日係至該處尋找被告
    玄○○聊天、唱歌，並未賭博云云；被告戊○○○、天○○、宇○○○、申○○
    、Ｆ○○等人均辯稱，欲至該處賭博，惟尚未開始賭博，即為警查獲云云。惟前
    揭地點本係被告黃○○用以聚眾賭博場所一節，已如前述，又前開地點大門反鎖
    ，非由內部開啟，無從進入等情，業據證人即當日查獲本案之警員Ｉ○○於本院
    調查時結證屬實，是被告寅○○若非意欲賭博，當無與人相約入內飲酒之理，被
    告寅○○所辯，顯無可採；又證人Ｉ○○於本院調查時結證證稱：當日其等在外
    埋伏約有十分鐘，並未聽到音樂聲，且現場播音室之播音器材均非使用中之狀態
    等語（參見九十一年一月十七日訊問筆錄），是堪信案發現場並無播放歌曲等情
    事，從而被告Ｓ○○與Ｑ○○辯稱係因Ｓ○○至該處播放音樂，且相約至該處聊
    天云云，與事實不符，當無可採；另被告玄○○係至該處為被告黃○○聚眾賭博
    犯行把風，且該處本係賭場，並無人於該處唱歌等情，已如前述，是被告Ｍ○○
    辯稱：與被告玄○○相約至該處聊天、唱歌云云，顯係卸責之詞，當無可採；又
    被告戊○○○於警訊中辯稱係至前揭地點交付綽號「阿善」男子一萬元云云、被
    告天○○於警訊中辯稱係至前揭地點尋夫云云、被告宇○○○於警訊中辯稱僅係
    欲至該處唱歌云云等情，分有警訊筆錄三份在卷可稽，是被告戊○○○、天○○
    、宇○○○等人於警訊及本院調查之辯述，互核不符，其等於本院辯詞是否可信
    ，已非無疑，況被告戊○○○、天○○、宇○○○、申○○、Ｆ○○等人於本院
    調查時均供稱係欲至前開地點賭博等語，然彼等至賭場後，卻未參與賭博，此與
    彼等至前揭賭場之目的大相逕庭，彼等辯詞，與常情不符，應無可採。綜此，堪
    認被告寅○○、Ｓ○○、魏銘詮、Ｍ○○、戊○○○、天○○、宇○○○、申○○、Ｆ○○等人賭博犯行明確，堪以認定，應依法論科。
五、核被告黃○○所為，係犯刑法第二百六十六條第一項前段賭博罪、同法第二百六
    十八條後段之聚眾賭博罪；被告玄○○所為係犯刑法第二百六十八條後段之聚眾
    賭博罪；被告翁孟銓係犯刑法第二百六十八條前段之供給賭博場所罪；蔡再旺、
    Ｃ○○、Ｎ○○、卯○○、壬○○、巳○○、亥○○、丁○○、未○○、Ｐ○、
    己○○○、宙○○、子○○、Ｂ○○、地○○、Ｇ○○、辰○○、Ｌ○○○、午
    ○○、Ｋ○○、Ｄ○○、Ｒ○○、乙○○○、Ｊ○○○、癸○○、丙○○○、天
    ○○、Ｏ○○、辛○○、寅○○、Ｓ○○、魏銘詮、Ｍ○○、戊○○○、宇○○○、申○○、Ｆ○○等人所為，均係犯刑法第二百六十六條第一項前段之賭博罪
    。被告黃○○就聚眾賭博罪部分，與被告玄○○間，具有犯意聯絡及行為分擔，
    俱為共同正犯。公訴意旨雖認被告玄○○所為係幫助被告黃○○聚眾賭博，僅成
    立刑法第二百六十八條後段聚眾賭博罪之幫助犯，惟被告玄○○業已為被告黃○○之聚眾賭博犯行把風，管制人員出入等犯行，足認其與被告黃○○間，具有犯
    意聯絡及行為分擔，是被告玄○○所為應係成立聚眾賭博之共同正犯，公訴意旨
    此部分尚有未洽，附此敘明。又被告黃○○以一行為觸犯刑法第二百六十六條第
    一項前段賭博罪與同法第二百六十八條後段聚眾賭博罪二罪名，為想像競合犯，
    應依刑法第五十五條前段之規定，從一重之聚眾賭博罪。另被告黃○○先後多次
    聚眾賭博犯行，時間密接、觸犯構成要件相同之罪名，顯係基於概括犯意為之，
    為連續犯，應僅論以情節較重之共同聚眾賭博罪，並加重其刑。又被告黃○○前
    於八十五年間，因賭博案件，經台灣台南地方法院於八十五年五月九日以八十五
    年度易字第一三二九號判處有期徒刑六月確定，並於八十五年九月二十六日執行
    完畢等情，有台灣高等法院被告全國前案紀錄表一份在卷可稽，被告於有期徒刑
    執行完畢後，五年內再犯本件有期徒刑以上之罪，為累犯，應依法遞加重其刑。
    爰審酌被告黃○○聚眾賭博之規模、影響社會治安非輕、犯罪所得、犯罪後坦承
    犯行之態度；被告玄○○前無犯罪紀錄，素行良好、犯罪手段、情節、犯罪後否
    認犯行之態度；被告翁孟銓犯罪動機、手段、所得、提供前開場所供人聚眾賭博
    ，影響社會治安、犯罪後否認犯行之態度；被告蔡再旺、Ｃ○○、Ｎ○○、卯○○、壬○○、巳○○、亥○○、丁○○、未○○、Ｐ○、己○○○、宙○○、子
    ○○、Ｂ○○、地○○、Ｇ○○、辰○○、Ｌ○○○、午○○、Ｋ○○、Ｄ○○
    、Ｒ○○、乙○○○、癸○○、丙○○○、Ｊ○○○、Ｏ○○、辛○○等人犯罪
    動機、手段、犯罪後均坦承犯行之態度；被告寅○○、Ｓ○○、魏銘詮、Ｍ○○
    、戊○○○、天○○、宇○○○、申○○、Ｆ○○之犯罪動機、手段、犯罪後均
    否認犯行之態度等一切情狀，量處如主文所示之刑，並分別諭知易科罰金及易服
    勞役之折算標準。扣案撲克牌三十付，為供犯罪所用之物；扣案塑膠夾八十二支
    、膠帶二捲、簽字筆一支、空白本票十五張，為供犯罪預備所用之物，且均係被
    告黃○○所有之物，業據被告黃○○於警訊中自承不諱，爰分依刑法第三十八條
    第一項第二款、第三款之規定沒收之。另本案係以撲克牌為賭具而為賭博，已如
    前述，是被告黃○○為警查獲之際，於當場查獲之四色牌三付、麻將牌一付、骰
    子三粒等物即非賭具及犯罪所用之物，自無從併予宣告沒收，附此敘明。
貳、無罪部分：
一、公訴意旨略以：被告Ｈ○○昇於九十年五月二十三日十六時五十分許，在被告翁
    孟銓所提供之前揭ＫＴＶ，與被告黃○○等人賭博，因認被告Ｈ○○涉犯刑法第
    二百六十六條第一項前段之賭博罪嫌等語。
二、按犯罪事實，應依證據認定之，無證據不得推定其犯罪事實，又不能證明被告犯
    罪者，應諭知無罪之判決，刑事訴訟法第一百五十四條、第三百零一條第一項分
    別定有明文。公訴意旨認被告Ｈ○○涉有賭博罪嫌，無非以被告Ｈ○○於偵查中
    自承，於被告黃○○聚眾賭博為警查獲之際，亦在現場，因認被告Ｈ○○涉有賭
    博罪嫌云云，訊據被告Ｈ○○固坦承當日警察查獲被告黃○○聚眾賭博之際，確
    於該ＫＴＶ內等情，惟堅詞否認涉有賭博罪嫌，辯稱當日因賭場內有人欲購杯水
    ，其係送杯水至前開ＫＴＶ，並未賭博等語。經查：訊據被告黃○○於警訊及本
    院審理時，均陳稱當日確曾購買杯水並請人送至ＫＴＶ等語，被告Ｏ○○於警訊
    中亦陳稱曾見被告Ｈ○○送杯水進入ＫＴＶ等語，核與被告Ｈ○○於警訊及偵審
    中迭次陳稱係送杯水至前開ＫＴＶ處等語相符，是堪信被告Ｈ○○所辯，尚非全
    然無據，是依本院調查證據所得，並無積極證據足認被告Ｈ○○當日確有賭博犯
    行，自難僅以被告Ｈ○○於警察查獲前開賭場之際，亦在現場，即認定被告Ｈ○○確有賭博犯行。此外，復查無其他積極證據足認被告Ｈ○○確實涉有公訴意旨
    所指賭博犯行，揆諸前揭法條，自應為無罪判決之諭知。
參、被告Ａ○○、戌○○、丑○○、庚○○、甲○○等五人待傳喚到庭後，另行審結
    。
據上論斷，應依刑事訴訟法三百零六條、第二百九十九條第一項前段，第三百零一條
第一項，刑法第二十八條、第五十六條、第二百六十八條、第二百六十六條、第五十
五條前段、第四十七條、第四十一條第一項前段、第三十八條第一項第二款，罰金罰
鍰提高標準條例第一條前段、第二條，判決如主文。
本案經檢察官陳建弘到庭執行職務
中　　　華　　　民　　　國　　九十一　　年　　　六　　　月　　　六　　　日
                                  臺灣臺南地方法院刑事第四庭
                                          法　官
附錄法條：
中華民國刑法第二百六十八條
意圖營利，供給賭博場所或聚眾賭博者，處三年以下有期徒刑，得併科三
千元以下罰金。
中華民國刑法第二百六十六條
 (普通賭博罪與沒收物)
在公共場所或公眾得出入之場所賭博財物者，處一千元以下罰金。但以供
人暫時娛樂之物為賭者，不在此限。
當場賭博之器具與在賭檯或兌換籌碼處之財物，不問屬於犯人與否，沒收
之。
右正本證明與原本無異。
如不服本判決，應於判決送達後十日內，向本院提出上訴狀。
                                          書記官
中　　華　　民　　國　　　八十　　　　年　　　　　　　月　　　　　　　日
